【裁判字號】    90,易,48
【裁判日期】    900809
【裁判案由】    竊盜
【裁判全文】
台灣苗栗地方法院刑事判決                              九十年度易字第四八號
    公  訴  人  臺灣苗栗地方法院檢察署檢察官
    被      告  乙○○
                甲○○
右列被告因竊盜案件，經檢察官提起公訴（八十九年度偵字第四八一五號）及移送併
案審理（九十年度偵字第七○一號），本院判決如左：
    主  文
乙○○共同連續竊盜，累犯，處有期徒刑陸月，如易科罰金以參佰元折算壹日。
甲○○共同竊盜，處有期徒刑參月，如易科罰金以參佰元折算壹日。
    事  實
一、乙○○於民國七十四年間因贓物罪，經台灣新竹地方法院判處有期徒刑五月，緩
    刑三年；八十一年間因違反槍砲彈藥刀械管制條例案件，經上開法院判處有期徒
    刑一年，緩刑三年；八十三年因傷害案件，經台灣新竹地方法院判處有期徒刑三
    月，後經台灣高等法院駁回確定；八十七年間因違反麻醉藥品管理條例，經台灣
    高等法院判處免刑；八十九年間因過失傷害案件，經本院判處拘役五十日，後經
    台灣高等法院台中高分院判處有期徒刑四月，於八十九年八月十五日易科罰金執
    行完畢；甲○○因收受贓物案件，經本院九十年四月三十日判處有期徒刑四月，
    及因侵占案件，經本院於九十年一月十一日判處罰金四千元。
二、乙○○仍不知悛悔，意圖為自己不法之所有，基於竊盜之概括犯意於八十九年十
    一月上旬某日中午，駕駛其所有無牌照自用小貨車，至苗栗縣西湖鄉三湖村八鄰
    五龍宮前之青海道場停車場，以車上之起重吊鉤（俗稱鍊子猴、吊仔猴），竊取
    青海道場所有由朱承沛看管之Ｈ型鋼條約一公噸，得手後放置家中。
三、乙○○復承前犯意，夥同亦有犯意之甲○○，基於意圖為自己或他人不法所有之
    犯意聯絡，商量竊取變賣所得二人平分方式，是於八十九年十一月十七日上午十
    時許，一同前往上開青海道場停車場，以前項所述相同方式，共同竊得Ｈ型鋼條
    約三公噸時，旋為警查獲。
四、乙○○在本案審理期間，復承前犯意，為變換現金，基於意圖為自己不法所有之
    犯意，於九十年一月二十七日下午三時四十分，在苗栗縣後龍鎮中二高竹南西湖
    段後龍高架橋工程工地，駕駛自小貨車徒手，乘人不注意，竊取得工字鐵一支、
    鋼筋八百公斤、套管五十米，為警當場查獲。
五、案經朱承沛訴由苗栗縣警察局通霄分局報告臺灣苗栗地方法院檢察署檢察官偵查
    起訴及苗栗縣警察局竹南分局報告臺灣苗栗地方法院檢察署檢察官移送併案審理
    。
    理  由
一、被告乙○○對於事實欄二、四單獨竊取；及對於與被告甲○○及被告甲○○對於
    如事實欄三共同竊盜犯行，均於本院審理中坦白承認，惟否認有竊取三公噸，辯
    稱應為一公噸云云，然查上開事實，有告訴人朱承沛於警察局陳述：Ｈ型鋼條係
    青海道場所有，以後還要搭棚子使用，並非廢棄物一節明確，復有贓物認領保管
    單三紙及照片四張（九十年度偵字第七○一號卷第三三、三四頁）附卷可稽，被
    告二人之犯行均洵堪認定。
二、核被告乙○○、甲○○二人所為，分別係犯刑法第三百二十條第一項之竊盜罪，
    被告二人間，就犯罪事實三之部分有犯意之聯絡及行為之分擔，係共同正犯。
     另公訴意旨雖僅提及被告事實欄二、三之竊盜犯行，對於竊取事實欄四移送併
     案審理之部分未提及之部分，然被告亦係基於概括犯意所為，本院自應併為審
     究，附此敘明。因此被告乙○○三次竊盜犯行，時間緊接，所犯構成要件相同
     相同，顯係出於概括之犯意為之，為連續犯，應依刑法第五十六條之規定以一
    罪論，並加重其刑。被告乙○○有如上述前科犯行，五年以內再犯本件有期徒刑
    以上之罪，為累犯，應依刑法第四十七條之規定遞加重其刑。爰審酌被告乙○○
    、甲○○之素行不良，有台灣高等法院被告全國前案紀錄表在卷可案、犯罪之動
    機偷他人財物、目的在換取現金、手段乘人不注意，共同或單獨竊取他人財物、
    所竊財物多寡所生危害及犯後坦承犯行之態度、當庭陳稱願意改過，及被告乙○
    ○陳稱有五位小孩待撫養，均尚有徒刑未執行等一切情狀，分別量處如主文所示
    之刑，以示懲儆。又被告犯罪後刑法第四十一條業已修正「犯最重本刑為五年以
    下有期徒刑以下之刑之罪，而受六月以下有期徒刑或拘役之宣告，因身體、教育
    、職業或家庭之關係，執行顯有困難者，得以一元以上三元以下折算一日，易科
    罰金」，並於九十年一月十日公布，同年月十二日施行，是被告犯後法律已有改
    變，比較新舊法之結果，以新法有利於被告，依刑法第二條第一項前段之規定，
    應適用最有利於被告之新法，即裁判時之新修正刑法第四十一條第一項前段，諭
    知易科罰金之折算標準。
據上論斷，應依刑事訴訟法第二百九十九條第一項前段，刑法第二十八條、第五十六
條、第三百二十條第一項、第四十一條第一項前段、第四十七條，罰金罰鍰提高標準
條例第一條前段、第二條，判決如主文。
本案經檢察官黃智勇到庭執行職務。
中      華      民      國    九十    年      八      月     九     日
                                    臺灣苗栗地方法院刑事庭
                                        法  官    張 珈 禎
右正本證明與原本無異。
如不服本判決，應於送達後十日內向本院提出上訴狀(須附繕本)，上訴於台灣高等
法院台中分院。
                                        書記官    黃 正 中
中      華      民      國    九十      年      八      月      九      日
附錄論罪科刑法條
刑法第三百二十條第一項
意圖為自己或第三人不法之所有，而竊取他人之動產者，為竊盜罪，處五年以下有期
徒刑、拘役或五百元以下罰金。


司法院資訊處製作；財團法人民間司法改革基金會備份。
